【裁判字號】    90,上易,1414
【裁判日期】    900525
【裁判案由】    傷害
【裁判全文】
臺灣高等法院刑事判決                            九十年度上易字第一四一四號
    上  訴  人
    即  被  告  丙○○
右上訴人因傷害案件，不服臺灣新竹地方法院八十九年度易字第一四六五號，中華民
國八十九年十二月二十八日第一審判決（起訴案號：臺灣台北地方法院檢察署八十九
年度偵字第五一三六號）提起上訴，本院判決如左：
    主  文
原判決撤銷。
丙○○傷害人之身體，處拘役伍拾日，如易科罰金，以佰元折算壹日。
    事  實
一、丙○○與乙○○（同案被告業經原審判決有罪確定）二人素不相識，民國八十九
    年九月十日下午四時許，各自駕車至國道三號高速公路關西服務區休息時，因乙○○認為丙○○任意使用兒童遊樂器材，極易使該器材損壞，上前規勸丙○○，
    引起丙○○之不悅，丙○○即基於傷害人之身體之犯意，衝上前去，將乙○○推
    倒在地並以腳踹乙○○之身體，使乙○○受有臉部外傷、雙手前臂多處擦挫傷（
    各約Ｏ‧五公分）、右膝及右下肢多處擦挫傷（各約Ｏ‧五公分）及左下肢多處
    擦挫傷等傷害、近視眼鏡亦被打落在地。
二、案經乙○○訴由國道公路警察局第六警察隊移送新竹地方法院檢察署檢察官偵查
    起訴。
    理  由
一、訊據上訴人即被告丙○○矢口否認上開犯行，在原審辯稱：伊完全沒有動手，嗣
    於本院改稱：由此雙方小孩爭著玩遊樂器材，使二個大人發生衝突云云。惟查上
    開犯罪事實業據告訴人乙○○指訴綦詳，且經證人即當時同在關西服務區休息之
    甲○○在警訊、偵查及本院審理證述一致並結證在卷，而告訴人乙○○因此受有
    如事實欄所載之擦挫傷等傷勢，並有板橋中興醫院特種診斷證明書一份在卷可稽
    。雖被告上訴否認犯罪，並指證人甲○○乃乙○○之親友，證詞顯有偏頗云云。
    然查：(一)證人甲○○在本院訊問時到庭證稱：「當時我剛從廁所出來，看到陳在
    紅磚的人行道，被告在遊樂場，他們二人在對罵，乙○○及被告二人之間有一段
    距離。接著我就看到被告從遊樂場那裡向乙○○那裡衝過去。：：被告衝過去後
    就先打乙○○，接著二人就拉扯了，地點是在乙○○原來站的人行道上。」、「
    （乙○○倒下來是在哪裡？）人行道上。」，足見被告確係由遊樂場衝向乙○○
    所在之紅磚人行道，並將乙○○推倒在地並以腳踹其身體，致使乙○○受有如事
    實欄所載之擦挫傷等傷勢無訛。(二)又訊之告訴人乙○○，否認與甲○○有任何親
    友關係，且證人甲○○在本院亦證稱：伊與乙○○並不相識，當日係自台中返回
    北部家中，途經關西休息站，而目睹上情等語在卷。足稽被告指陳證人甲○○乃
    乙○○親友，證詞偏頗云云，自屬無憑。參諸被告在警訊、原審多次供稱係因乙○○干涉其不能進入兒童遊樂設施區，又自承當場曾反駁告訴人管閒事一節（見
    偵查卷第八頁及原審卷第六頁），顯見本案應非如被告所辯係被告與告訴人因雙
    方小孩爭用遊樂設施所致。告訴人指稱係伊干涉指摘引起被告不滿而被被告所毆
    ，應屬有據。綜上所述，被告丙○○所辯顯係卸責之詞，不足採取。本件事證已
    臻明確，被告丙○○之犯行洵堪認定。
二、核被告丙○○所為，係犯刑法第二百七十七條第一項之傷害罪。原審予以論罪科
    刑，固非無見。惟查：被告行為後，刑法第四十一條第一項於九十年一月四日業
    經修正，並於同月十日公布，十二日生效，規定犯最重本刑為五年以下有期徒刑
    以下之刑之罪，而受六月以下有期徒刑或拘役之宣告，因身體、教育、職業或家
    庭之關係，執行顯有困難者，得易科罰金。經比較新舊法之規定，新法之規定並
    無不利被告，依刑法第二條第一項前段之規定，自應適用新法，予以宣告得易科
    罰金之折算標準。被告上訴空言否認犯罪，其上訴固無理由，惟原審未及適用新
    法，即屬無以維持，應由本院將原判決撤銷，並自為判決。爰審酌被告之品行、
    素行、犯罪之動機、目的、手段、犯後猶狡詞卸責等一切情狀，量處如主文第二
    項所示之刑，並諭知易科罰金之折算標準。
據上論斷，應依刑事訴訟法第三百六十九條第一項前段、第三百六十四條、第二百九
十九條第一項前段、刑法第二條第一項前段、第二百七十七條第一項、第四十一條第
一項，罰金罰鍰提高標準條例第一條前段、第二條，判決如主文。
本案經檢察官鄭龍照到庭執行職務。
中    華    民    國     九十     年        五      月      二十五      日
                              臺灣高等法院刑事第十庭
                                  審判長法  官  溫  耀  源
                                        法  官  黃  金  富
                                        法  官  何  菁  莪
右正本證明與原本無異。
不得上訴。
                    書記官  吳  瑞  英
中    華    民    國     九十     年        五      月      二十五      日
附錄：本案論罪科刑法條全文
刑法第二百七十七條
傷害人之身體或健康者，處三年以下有期徒刑、拘役或一千元以下罰金。
犯前項之罪，因而致人於死者，處無期徒刑或七年以上有期徒刑，致重傷者，處三年
以上、十年以下有期徒刑。


司法院資訊處製作；財團法人民間司法改革基金會備份。
